【裁判字號】    95,婚,1005
【裁判日期】    951018
【裁判案由】    離婚等
【裁判全文】
臺灣高雄地方法院民事判決              95年度婚字第1005號
原      告  乙○○○
被      告  甲○○
上當事人間請求離婚等事件，本院於民國95年10月18日言詞辯論
終結，判決如下：
    主      文
准原告與被告離婚。
訴訟費用由被告負擔。
    事實及理由
一、原告起訴主張：緣兩造於民國92年12月5 日結婚，現婚姻關
    係仍存續中，未生育有子女。然目前被告因案在高雄監獄執
    行中，在名譽及心理上造成原告極大的傷害，被告先前有失
    用毒品之習慣，經原告勸解不聽仍持續施用，其終日心神恍
    惚使原告心生恐懼，飽受折磨，兩造婚姻已無法維持，為此
    ，爰依民法第1052條第2 項，請求法院判決兩造離婚。
二、被告方面：兩造的確為夫妻，希望鈞院直接判決兩造離婚等
    語。
三、得心證之理由：
  (一)按夫妻雖無民法第1052條第1 項之法定離婚事由，但有其他
    重大事由，難以維持婚姻者，夫妻之一方仍得請求離婚，但
    其事由應由夫妻之一方負責者，僅他方得請求離婚，民法第
    1052條第2 項定有明文。又上開規定乃抽象的、概括的離婚
    事由，係民法親屬編於74年修正時，為因應實際需要，參酌
    各國立法例，導入破綻主義思想所增設。故關於是否為難以
    維持婚姻之重大事由，其判斷標準為婚姻是否已生破綻而無
    回復之希望。而婚姻是否已生破綻無回復之希望，則應依客
    觀的標準，即難以維持婚姻之事實，是否已達於倘處於同一
    境況，任何人均將喪失維持婚姻意欲之程度而定（最高法院
    91年度台上字第2023號判決意旨參照）。再則，若難以維持
    婚姻之重大事由，夫妻雙方均須負責時，應比較衡量雙方之
    有責程度，僅責任較輕之一方得向責任較重之他方請求離婚
    ，如雙方之有責程度相同，則雙方均有權依民法第1052條第
    2 項規定訴請離婚（最高法院88年台上字第1515號判決、台
    灣高等法院暨所屬法院89年11月決議均同採此見解）。
四、經查：兩造業已於民國92年12月5 日於越南胡志明市結婚，
    有本院依職權調閱之兩造結婚證書公證書暨認證書及戶籍謄
    本核閱屬實，此有高雄縣大寮鄉戶政事務所95年9 月18日大
    鄉戶字第0950003395號函附結婚登記資料在卷可稽，且為兩
    造所不爭執，自堪認為真；而被告有施用毒品之前科，迄至
    言詞辯論終結之日止，尚因違反毒品危害防治條例案件在監
    執行中，此有台灣高等法院被告前案紀錄表在卷可稽，復參
    以兩造為夫妻，目前雙方均無意維持婚姻等情，並經兩造陳
    明在卷，堪信為真實。而本案言詞辯論期日時，原告堅持離
    婚，被告亦表示同意離婚。則堪信兩造間之婚姻已徒具形式
    意義，應無再維持之可能。又兩造感情趨於淡薄，婚姻出現
    破綻，本件離婚訴訟所主張之事實，綜觀全卷資料，被告係
    可歸責。從而，原告依據民法第1052條第2 項規定，訴請離
    婚，應予准許。
五、據上論結，本件原告之訴為有理由，依民事訴訟法第78條，
    判決如主文。
中    華    民    國    95    年    10    月    18    日
                  家事法庭法  官  郭慧珊
正本係照原本作成。
如不服本判決，應於送達後20日內，向本院提出上訴狀並表明上
訴理由，如於本判決宣示後送達前提起上訴者，應於判決送達後
10日內補提上訴理由書（須附繕本）。
中    華    民    國    95    年    10     月    18   日
                          書記官  唐美玲


司法院資訊處製作；財團法人民間司法改革基金會備份。
